【裁判字號】    89,上訴,1266
【裁判日期】    890714
【裁判案由】    毒品危害防制條例
【裁判全文】
臺灣高等法院臺南分院刑事判決            八十九年度上訴字第一二六六號    Ｇ
      上  訴  人  臺灣雲林地方法院檢察署檢察官
      被      告  甲  ○  ○
      選任辯護人  莊  安  田
右上訴人因被告毒品危害防制條例案件，不服臺灣雲林地方法院八十八年度訴字第廿
四號中華民國八十九年七月十四日第一審判決（起訴案號：臺灣雲林地方法院檢察署
八十七年度偵字第五五四八號），提起上訴，本院判決如左：
      主      文
上訴駁回。
      理      由
一、公訴意旨略以：甲○○基於概括之犯意，自民國八十七年五月初某日起，連續在
    雲林縣莿桐鄉埔子村埔子三十九－四號住處，以每小包新臺幣（下同）一千元價
    格，先後三次販賣第二級毒品安非他命予乙○○施用，因認甲○○涉有毒品危害
    防制條例第四條第二項販賣第二級毒品罪嫌云云。
二、公訴人認為被告甲○○涉有右揭非法販賣化學合成麻醉藥品罪嫌，無非係以乙○
    ○被警方查獲後之供述，為其所憑論據。
三、按犯罪事實應依證據認定之，無證據不得推定其犯罪事實，刑事訴訟法第一百五
    十四條定有明文。所謂犯罪事實之證據，係指足以認定被告確有犯罪行為之積極
    證據而言，該項證據且須適合被告犯罪事實之認定，始得採為斷罪資料，有最高
    法院二十九年上字第三一○五號、五十三年台上字第二七五○判例足資參照。
四、訊據被告甲○○堅決否認有非法販賣安非他命犯行，辯稱：伊絕未賣安非他命予
    乙○○，亦不知乙○○何以檢舉伊販賣安非他命等語。
五、經查施用毒品之人供出毒品來源，因而破獲者，得減輕其刑，毒品危害防制條例
    第十七條定有明文。因此關於販賣第二級毒品安非他命案件，施用者所為曾向被
    告則買安非他命之陳述，因屬有利於己之供詞，自須無瑕疵可指，且經調查又有
    其他證據足以證明與事實相符者，始得採為論罪科刑之論據。本件公訴人認為被
    告甲○○涉嫌非法販賣安非他命予乙○○吸用，除乙○○供述外，別無其他確切
    證據可資佐證，警方根據乙○○安非他命來源供述，向原審法院檢察署聲請搜索
    票，前往被告甲○○住處實施搜索，僅扣得毒品安非他命○˙一公克及玻璃管吸
    食器乙組而已，並未查獲供販賣安非他命所用工具，諸如電子秤、空塑膠夾鏈袋
    等物品，有搜索扣押證明筆錄乙紙足按（詳警卷第四頁），亦未取得乙○○配合
    ，以電話與被告甲○○聯絡，約定交易時間、地點，然後誘出被告甲○○交易，
    而由警方於預先埋伏現場逮捕，此觀警卷相關筆錄之記載，即甚明暸。何況被告
    甲○○到案後一再辯稱：扣案安非他命○˙一公克及玻璃管吸食器乙組，均供伊
    吸食之用，並非供販賣之用等語（詳原審卷第廿九頁背面、第五十四頁正面）。
    揆諸前開說明，僅憑乙○○供證，能否認定被告甲○○有販賣安非他命犯行，誠
    有疑問。
六、何況證人乙○○自警訊以迄本院審理中所為證述內容，反覆不一，難以遽信。其
    中乙○○於警訊時就被告甲○○販賣安非他命次數、地點、價錢，雖有供述，然
    僅泛稱：「我向甲○○共購買有三次，是於八十七年五月初起，日期不詳˙˙˙
    」等語（詳警卷第一頁背面），乙○○顯然於警訊中無法詳述安非他命交易時間
    。其後乙○○於原審法院調查時則改稱：八十七年五月開始至五月底，每次一包
    ˙˙˙」等語（詳原審卷第十九頁正面）。該證人乙○○警訊中既無法詳述被告
    甲○○販賣安非他命至何時為止，惟事隔四月之後，竟於原審法院明確供證被告
    甲○○販賣安非他命至八十七年五月底為止，則證人乙○○證述，殊有疑義。又
    按證人乙○○嗣於原審法院調查時證稱：伊有向甲○○購買安非他命三、四次等
    語（詳原審卷第七十九頁背面），亦與其先前所述三次，並非吻合，俱見其有關
    被告甲○○販賣安非他命次數以及起訖時間部分所供，前後反覆不一。該證人乙
    ○○證述內容，能否憑採，顯有商榷之餘地。
七、原審法院為求慎重，特別向雲林縣警察局西螺分局調閱乙○○毒品危害防制條例
    案件卷宗，發現乙○○於八十七年八月廿六日被警方查獲後，第一次警訊筆錄供
    稱：「（你二人安非他命是如何分配不均，請詳述？）我們兩曾共同出金錢向一
    位男子姓『程』購買安非他命」等語（詳原審卷第九十五頁正面最末行），顯然
    乙○○初次警訊所供安非他命來源，並非向被告甲○○購買，極臻明確，證人乙
    ○○其後竟指證被告甲○○販賣安非他命，動機為何，殊有可疑。本院另參酌證
    人乙○○於原審法院針對其何以知悉向被告甲○○購買安非他命乙節所為證述，
    始則證稱：伊知悉甲○○販賣安非他命，乃甲○○告訴伊等語（詳原審卷第十九
    頁正面最末行），其後翻異前詞，改稱：「是朋友告訴我他有東西（安非他命）
    可賣」等語（詳原審卷第八十頁正面），益徵證人乙○○就其如何知悉被告甲○
    ○確有販賣安非他命乙節，前後所述，亦嚴重牴牾，故證人乙○○證言自難資為
    不利於被告甲○○之論據。
八、綜上所述，被告甲○○被訴販賣安非他命罪嫌，應屬不能證明，此外復查無其他
    積極證據足以證明被告甲○○有販賣安非他命之犯行，理應諭知無罪，以免冤抑
    。原審基此理由所為被告甲○○無罪判決，本院經核原判決認事用法，並無不合
    。檢察官上訴意旨，仍執前詞，指摘原判決不當，為無理由，應予駁回。
據上論斷，應依刑事訴訟法第三百六十八條，判決如主文。
本案經檢察官吳忠賢到庭執行職務。
中    華    民    國      八十九      年      十一      月      廿九    日
                                  臺灣高等法院臺南分院刑事第五庭
                                      審判長法官  茆    臺    雲
                                            法官  李    文    福
                                            法官  蔡    長    林
右正本證明與原本無異。
檢察官如不服本判決，應於判決送達後十日內向本院提出上訴書。
                                      法院書記官  趙    玲    瓏
中    華    民    國      八十九      年      十二      月      七      日


司法院資訊處製作；財團法人民間司法改革基金會備份。
